臺灣高等法院臺中分院刑事裁定　
110年度毒抗字第1030號

抗  告  人  
即  被  告  李建興





上列抗告人因違反毒品危害防制條例案件，不服臺灣彰化地方法
院中華民國110年7月12日第一審觀察勒戒裁定（110年度毒聲字
第453號，聲請案號：臺灣彰化地方檢察署110年度聲觀字第321
號、110年度毒偵字第802號），提起抗告，本院裁定如下：
    主  文
抗告駁回。
    理  由
一、抗告意旨略以：抗告人即被告李建興（下稱被告）於廁所採
    尿後本欲逕予封蓋，然遭承辦員警制止並支開現場，採尿瓶
    旋離開被告視線，該尿液檢體並非在被告全程注視下由被告
    親自封緘，採尿過程顯非適法，爰提起抗告請求法院調查本
    件採尿時之全程錄音錄影，確認尿液採驗程序之合法性，否
    則被告不承認該尿液為被告所有等語。
二、按犯毒品危害防制條例第10條之罪者，檢察官應聲請法院裁
    定，令被告入勒戒處所觀察、勒戒，其期間不得逾2月。觀
    察、勒戒後，檢察官依據勒戒處所之陳報，認受觀察、勒戒
    人無繼續施用毒品傾向者，應即釋放，並為不起訴之處分；
    認受觀察、勒戒人有繼續施用毒品傾向者，檢察官應聲請法
    院裁定令入戒治處所強制戒治，其期間為6個月以上，至無
    繼續強制戒治之必要為止。但最長不得逾1年。依前項規定
    為觀察、勒戒或強制戒治執行完畢釋放後，3年後再犯第10
    條之罪者，適用前2項之規定，毒品危害防制條例第20條第1
    項、第2項、第3項分別定有明文。又前揭規定中所謂「3年
    後再犯」，經最高法院刑事大法庭以109年度台上大字第382
    6號裁定統一見解為：只要本次再犯（不論毒品危害防制條
    例第20條規定修正施行前、後）距最近一次觀察、勒戒或強
    制戒治執行完畢釋放，已逾3年者，即該當之，不因其間有
    無犯第10條之罪經起訴、判刑或執行而受影響。
三、經查：
(一)被告於警詢時供稱：我曾於110年4月13日下午17時許，在彰
    化縣○○市○○路0段000號4樓，以將甲基安非他命置於玻璃球
    再以打火機燒烤吸食其煙霧之方式，施用第二級毒品甲基安
    非他命1次云云。然其於民國110年4月19日18時1分許，為警
    經其同意採尿送驗，先以酵素免疫分析法（EIA）初步檢驗
    ，再以液相層析串聯質譜法（LC/MS/MS）確認檢驗，結果呈
    安非他命3720ng/mL、甲基安非他命36080ng/mL陽性反應等
    情，有勘查採證同意書、臺中市政府警察局烏日分局委託鑑
    驗尿液代號與真實姓名對照表及正修科技大學超微量研究科
    技中心110年4月30日報告編號R00-0000-000號尿液鑑驗報告
    在卷可稽（見毒偵卷第11、13、15頁）。而依據Clark's"An
    alysis of Drugand Poisons"一書第3版記載：施用甲基安
    非他命後24小時內，約有施用劑量之70％由尿中排出，經人
    體可代謝出甲基安非他命原態及其代謝物安非他命，且依據
    Jonathan M.等人於2002年文獻報導，以5名測試者於4週內
    分4次使用，每次施用甲基安非他命20mg劑量後，收集其尿
    液並以250ng/mL為閾值時，其最長檢出時間為56至96小時等
    情，有行政院衛生署管制藥品管理局（現改制為衛生福利部
    食品藥物管理署）93年7月22日管檢字第0930006615號函可
    資參照。是被告供稱上情，尚難採信。其有於110年4月19日
    18時1分為警採尿送驗前回溯96小時內之某時許，在不詳地
    點，以不明方式，施用甲基安非他命1次之事實，堪予認定
    。
(二)被告於89年間，因施用毒品案件，經原審法院裁定送觀察、
    勒戒後，認有繼續施用毒品傾向，再為原審法院裁定送戒治
    處所施以強制戒治，復經原審法院裁定停止戒治所餘期間付
    保護管束，迄90年4月11日保護管束期滿未經撤銷，視為強
    制戒治執行完畢，並由臺灣彰化地方檢察署以90年度戒毒偵
    字第643號為不起訴處分等情，有臺灣高等法院被告前案紀
    錄表在卷可憑（見本院卷第32至33、36至37頁）。本件被告
    施用毒品之時間，距被告上次強制戒治執行完畢釋放時點，
    已逾3年。原審因認檢察官之聲請為正當，依毒品危害防制
    條例第20條第1項、第3項規定，裁定將被告送勒戒處所觀察
    、勒戒，核其認事用法並無不合，應予准許。
(三)被告雖以前詞置辯。惟本件尿液採驗程序，上開送驗之尿液
    ，係員警徵得被告同意後，提供裝盛尿液之尿瓶並經被告檢
    視確認潔淨所採集，且被告排尿後裝瓶交予警方，該尿瓶並
    在被告目視下進行封緘、由被告親自捺印，被告亦在警詢筆
    錄受詢問人欄親自簽名捺印確認上開陳述係出於自由意識、
    無不正取供等情，有被告110年4月19日警詢筆錄在卷可稽（
    見毒偵卷第9頁）。足徵本件上開尿液採驗程序並無不當，
    至臻明確。被告抗告意旨請求調閱尿液採驗過程之錄影，以
    證明尿液採驗程序之適法性，核無必要。抗告意旨執前詞謂
    本件尿液檢體非在其目視下封緘，採尿程序有瑕疵等語，即
    非有據，其抗告為無理由，應予駁回。
四、據上論斷，依刑事訴訟法第412條，裁定如主文。
中　　華　　民　　國　　110 　年　　8 　　月　　27　　日
            刑事第四庭    審判長法  官  蔡  名  曜
                                法　官  林  宜  民
                                法  官  邱  鼎  文
以上正本證明與原本無異。
不得再抗告。
                                書記官  陳  宜  屏
　　　　　　　　　　　　　　　　
中　　華　　民　　國　　110 　年　　8 　　月　　27　　日